【裁判字號】    91,易,409
【裁判日期】    920227
【裁判案由】    妨害家庭
【裁判全文】
臺灣臺北地方法院刑事判決                        九十一年度易字第四九號
    聲  請  人  臺灣臺北地方法院檢察署檢察官
    被      告  乙○○
                丙○○
右列被告因妨害家庭案件，經檢察官聲請簡易判決處刑（九十年度偵字第一二七八九
號），本院認為不宜以簡易判決處刑，改以通常程序審理，判決如左：
    主  文
乙○○連續有配偶而與人通姦，處有期徒刑參月，如易科罰金，以參佰元折算壹日。
丙○○連續與有配偶之人相姦，處有期徒刑參月，如易科罰金，以參佰元折算壹日。
    事  實
一、乙○○、丙○○明知乙○○為有配偶之人，竟各基於通、相姦之概括犯意，先於
    民國九十年三月六日晚間七時三十五分許，於臺北市○○○路四四二號十樓永親
    賓館一０七號內通、相姦，嗣又承前概括犯意，於同年六月三十日下午四時三十
    分許，在臺北縣三芝鄉○○路○段一一九號五樓乙○○之友人住處內通、相姦，
    而為乙○○之夫甲○○查知上情（丙○○亦為有配偶之人，所涉通姦罪嫌未據告
    訴）。
二、案經甲○○訴由臺灣臺北地方法院檢察署檢察官偵查並聲請簡易判決處刑，本院
    認為不宜以簡易判決處刑，改以通常程序審理。
    理  由
一、訊據被告乙○○、丙○○固均不諱言知悉乙○○為有配偶之人，二人有於九十年
    三月六日晚間相偕進入臺北市○○○路四四二號十樓「永親賓館」一０七號房，
    並於離開賓館之際遇見告訴人；及於九十年六月三十日下午四時三十分許，相偕
    進入臺北市○○鄉○○路二段一一九號五樓乙○○之友人住處等事，惟矢口否認
    有何通相姦之情，被告二人均辯稱：九十年三月六日晚間係要聊天、訴苦，所以
    才去賓館，至於九十年六月三十日下午則是前往乙○○友人住處拿友人要贈送給
    乙○○之熱水瓶云云，被告丙○○另辯稱伊沒有性能力，不可能與被告乙○○通
    姦云云。經查：
    (一)被告乙○○於七十五年四月二十八日與告訴人甲○○結婚，於本件事實欄所示
      犯罪行為時，渠婚姻關係仍存續中，並為被告二人所明知等情，除據被告二人
      迭次供承無諱外，並有九十一年一月十五日臺北市松山區戶政事務所戶籍謄本
      一紙附卷可稽，此部分之事實可堪認定。
    (二)被告二人於九十年三月六日晚間離開永親賓館之際，遇見在該處守候之告訴人
      一節，業據被告二人及告訴人分別供、指述無誤，經審閱告訴人所提出之永親
      賓館第一０七號房內現場照片三幀（見本院簡易庭卷第五十三頁），其中浴室
      有使用過之水漬痕跡、房間內床單、棉被均因使用而凌亂，經本院隔離訊問，
      被告乙○○供稱係丙○○進入浴室內沖水、且房間內很冷，所以二人都有拉床
      單所致云云（見本院卷第廿六頁），而被告丙○○則供稱未曾使用過賓館房間
      內之浴室，不知道賓館的床單為何有使用過的痕跡，經本院提示乙○○之供詞
      ，始改稱係乙○○會冷，才使用床單（見本院卷第卅一頁）云云，且被告乙○○前於警訊時，對於床單凌亂一事，則供稱係因與丙○○爭吵故拉扯床單云云
      （見偵一二七八九號卷第廿二頁），亦與本院訊問時前開供述不符；再訊之被
      告二人進入賓館之原因，被告乙○○供稱係因丙○○談及伊妻子埋怨二人常常
      聯絡，丙○○嫌伊講話太大聲云云（見本院卷第廿六頁），被告丙○○則辯稱
      係因乙○○向伊訴苦，伊有重聽才進入賓館云云（見本院卷第三十頁），是對
      於進入賓館之原因、有無使用床單、浴室及其緣由，二人所供均互相矛盾，所
      辯是否可信，即非無疑；另經本院當庭勘驗，被告丙○○在正常聲量下，均能
      正常應答，其應答之聲量亦正常，有勘驗筆錄一紙（見本院卷第三十頁）在卷
      可按，丙○○辯稱能提出其聽力障礙之醫院診斷證明，復遲未提出，是其辯稱
      因有重聽才去賓館云云，亦非可信；次就於該賓館內停留之時間長短，被告二
      人於本院訊問時均辯稱僅停留二十分鐘云云，惟被告丙○○於警訊中則供稱係
      九十年三月六日晚間七時三十五分進入旅館房間，至同日晚間八時十五分始退
      房等語（見偵一二七八九號卷第二十頁），核與告訴人指述被告二人係於七時
      四十分許進入賓館，八時二十分許離開等語（見同上偵卷第十八頁反面）相符
      ，顯見被告二人辯稱僅停留二十分鐘許云云，亦無可採；再訊問二人關係進展
      情形，被告丙○○雖矢口否認二人有何牽手、親吻、擁抱行為，惟被告乙○○
      前於警訊中供稱二人有擁抱、親吻等情，於本院訊問中雖否認有親吻，然仍陳
      稱二人有牽手、擁抱等情；況被告乙○○於檢察官訊問時，業已坦承九十年三
      月六日與丙○○有通姦之情，有本院九十一年八月六日勘驗檢察官九十年十二
      月十二日偵訊錄音帶筆錄一紙在卷可稽（見本院卷第五十四頁）；至被告丙○○雖辯稱其已無性能力，然經本院命其提出相關診斷證明，被告丙○○除提出
      國立臺灣大學醫學院附設醫院左腎結石出院病歷摘要一份外，並無其他性能力
      缺損之診斷證明，並即改稱：我是說我好久沒有性行為，不是說我沒有性能力
      等語（見本院卷第六十九頁）；復衡諸常情，二人既僅係普通友人，不論談話
      之內容或說話聲量、聽力如何，均可任意覓得一談話場所而不致干擾他人或引
      人注意，何有特意進入賓館房間之必要，並斟酌上開證據，被告乙○○、丙○○於九十年三月六日晚間七時三十五分許，於永親賓館一０七號房內確有通相
      姦行為，可堪認定，被告二人所辯，均無足採，檢察官認此部分犯罪證據不足
      ，而未予起訴，尚有未洽。
    (三)另被告二人於九十年六月三十日下午四時三十分許，進入位在臺北縣三芝鄉○○路○段一一九號五樓乙○○之友人住處等情，除據被告二人、告訴人分別供
      、指述明確外，並有卷附現場照片九幀（見偵一八七八九號卷第四十二頁、本
      院卷第四十四頁以下）、被告二人繪製現場示意圖二紙（見本院卷第七四頁）
      可稽，被告二人雖辯稱上開現場照片係告訴人強力破壞門鎖進入拍照云云，惟
      告訴人則指稱客廳大門僅是虛掩等語，被告復自承無證據可證明上情，是此一
      證據之取得，即無非法可言，合先敘明。上開現場照片中，被告二人於房間內
      均赤身裸體，其中被告乙○○係跪坐於床上，被告丙○○則於床邊，被告二人
      對為何前往該處，及何以二人均赤身露體等情，固均一致辯稱：係前往三芝友
      人住處拿乙○○友人要贈送給伊之熱水瓶，因天氣炎熱，所駕乘汽車冷氣故障
      ，故先後進入浴室洗澡沖涼，乙○○先洗好後即包裹浴巾、未著衣物進入房間
      內，丙○○則於客廳內聽見乙○○洗好澡後隨後進入浴室云云。惟查：該被查
      獲處所內僅有一間浴室，且係設於客廳及上開現場照片所攝之臥室之間，臥室
      內則無獨立盥洗、衛浴設備等情，業據被告二人供述無訛，並有上開現場示意
      圖二紙在卷可稽，訊之被告丙○○為何與乙○○均赤身露體在房間內，丙○○
      辯稱：因為伊聽到聲音，以為告訴人帶人衝進來，所以就從浴室趕快跑出來，
      跑進臥室裡壓住臥室的門云云（見本院卷第七十頁），惟被告丙○○既然聽見
      有人衝進來，斟酌前揭浴室座落位置，理應探詢質問，豈有進入臥室擋住房門
      之理，所辯顯與事理不符而不可採，況細繹被告丙○○前揭辯詞，其竟因認為
      進來的人是告訴人及徵信社的人，即不顧本身猶赤身露體，不問究係何人進入
      、即衝進乙○○所在之臥室並壓住房門，益見其情虛，是被告二人辯稱乃天氣
      炎熱先後進入臥室洗澡，又因告訴人由大門衝進，被告丙○○才進入臥室躲避
      云云，即非可信；矧被告乙○○於九十年十二月十二日檢察官訊問時，復坦承
      有於九十年六月三十日與被告丙○○通姦等語，有訊問筆錄一紙可稽，並為本
      院勘驗偵訊錄音帶屬實，有前開勘驗筆錄可按，並參酌前揭被告丙○○辯稱無
      性能力云云並非可信、二人所供關係進展情形等，被告二人確有於九十年六月
      三十日於臺北縣三芝鄉○○路○段一一九號五樓內臥室通、相姦之情，亦堪認
      定，被告二人辯稱於上開時地並無通、相姦云云，並無可採。本件事證明確，
      告訴人另請求對被告二人測謊及勘驗扣案毛髮云云，即無必要，被告二人犯行
      堪以認定，應依法論科。
二、核被告乙○○所為，係犯刑法第二百三十九條前段通姦罪，被告丙○○所為，係
    犯刑法第二百三十九條後段相姦罪，被告二人上開二次犯行，時間緊接、方法相
    近，觸犯構成犯罪要件相同之罪名，顯係各基於概括犯意為之，應各論以連續犯
    一罪，並均依法加重其刑，檢察官雖僅就被告二人於九十年六月三十日之通、相
    姦犯行提起公訴，惟檢察官就犯罪事實一部起訴者，其效力及於全部，刑事訴訟
    法第二百六十七條定有明文，查被告二人於九十年三月六日之通、相姦行為，與
    檢察官前揭起訴部分有連續犯裁判上一罪之關係，業經本院審認如前，本院自得
    就未起訴之部分一併審理，附此敘明。爰審酌被告二人並無前科、素行尚佳、其
    等犯罪之動機、手段、所生危害，犯後猶飾詞狡卸、態度不佳等一切情狀，各量
    處如主文所示之刑，並均諭知易科罰金之折算標準。
據上論斷，應依刑事訴訟法第四百五十二條、第二百九十九條第一項前段，刑法第五
十六條、第二百三十九條、第四十一條第一項，罰金罰鍰提高標準條例第一條前段、
第二條，判決如主文。
本案經檢察官盧筱筠到庭執行職務
中      華      民      國    九十二    年      二      月    二十七    日
                                      臺灣臺北地方法院刑事第八庭
                                          審判長法  官  林銓正
                                                法  官  鄭佾瑩
                                                法  官  張永宏
右正本證明與原本無異。
 p不服本判決，應於判決送達後十日內，向本院提出上訴狀。
                                                書記官  高永珍
中      華      民      國    九十二    年      二      月    二十七    日
附錄本件論罪科刑法條全文
中華民國刑法第二百三十九條
有配偶而與人通姦者，處一年以下有期徒刑。其相姦者亦同。


司法院資訊處製作；財團法人民間司法改革基金會備份。
